【裁判字號】    99,審訴,682
【裁判日期】    991119
【裁判案由】    違反毒品危害防制條例
【裁判全文】
臺灣新竹地方法院刑事判決             99年度審訴字第682號
公  訴  人  臺灣新竹地方法院檢察署檢察官
被      告  甲○○
上列被告因違反毒品危害防制條例案件，經檢察官提起公訴（99
年度毒偵字第1425號），本院改依簡式審判程序判決如下：
    主  文
甲○○施用第一級毒品，累犯，處有期徒刑捌月。扣案之海洛因
包（合計驗餘淨重零點陸公克）沒收銷燬之。扣案之使用過
之注射針筒壹支、削尖塑膠吸管壹支、小夾鏈袋玖拾個及電子磅
秤壹個均沒收之。又施用第二級毒品，累犯，處有期徒刑肆月。
扣案之安非他命吸食器壹組及安非他命吸食用玻璃球壹個均沒收
之。應執行有期徒刑拾月。扣案之海洛因包（合計驗餘淨重零
點陸公克）沒收銷燬之。扣案之使用過之注射針筒壹支、削尖
塑膠吸管壹支、小夾鏈袋玖拾個、電子磅秤壹個、安非他命吸食
器壹組及安非他命吸食用玻璃球壹個均沒收之。
    事  實
一、甲○○前曾於民國80年間因違反肅清煙毒條例等案件，經
    臺灣桃園地方法院於80年9 月24日以80年度訴字第587 號分
    別判處有期徒刑3 年2 月、6 月，應執行有期徒刑3 年6 月
    ，並經臺灣高等法院於81年1 月21日以81年度上訴字第64號
    判決上訴駁回因而確定；又於81年間因違反肅清煙毒條例
    等案件，經臺灣桃園地方法院於81年11月20日以81年度訴字
    第1073號分別判處有期徒刑3 年4 月、7 月，應執行有期徒
    刑3 年8 月，於82年1 月14日確定；嗣上開案件接續執
    行，並於83年10月27日假釋出監。惟嗣經撤銷假釋，應執行
    殘刑4 年7 月又17日。其又於85年間因違反肅清煙毒條例
    等案件，經臺灣桃園地院於85年12月12日以85年度訴字第15
    63號分別判處有期徒刑3 年5 月、8 月，應執行有期徒刑4
    年，並經臺灣高等法院於86年3 月28日以86年度上訴字第96
    6 號判決上訴駁回，因而確定，並與上開殘刑4 年7 月又17
    日接續執行，於86年7 月28日入監，嗣於90年6 月7 日假釋
    出監。惟嗣經撤銷假釋，應執行殘刑1 年1 月又13日。其
    又於93年間因贓物案件，經臺灣桃園地方法院於94年1 月7
    日以93年度桃簡字第1695號判處有期徒刑4 月，於94年3 月
    1 日確定；又於94年間因竊盜案件，經臺灣桃園地方法院
    於94年4 月25日以94年度簡字第132 號判處有期徒刑4 月，
    於94年6 月2 日確定。而上開至之案件，復經臺灣桃園
    地方法院於96年8 月24日以96年度聲減字第3262號裁定：就
    所示案件部分，減為有期徒刑1 年7 月及3 月，應執行有
    期徒刑1 年9 月；就所示案件部分，減為有期徒刑1 年8
    月及3 月又15日，應執行有期徒刑1 年10月；就所示案件
    部分，減為有期徒刑1 年8 月又15日及4 月，應執行有期徒
    刑2 年；就及所示案件部分，減為有期徒刑2 月及2 月
    ，應執行有期徒刑3 月，嗣並確定。其於95年2 月9 日入監
    執行，並於96年10月15日縮刑期滿執行完畢。
二、甲○○前曾於94年間因施用毒品案件，經臺灣新竹地方法院
    檢察署檢察官聲請，而經本院於94年5 月12日以94年度毒聲
    195 號裁定送勒戒處所觀察、勒戒，旋因觀察、勒戒結果，
    因認有繼續施用毒品傾向，經臺灣新竹地方法院檢察署檢察
    官聲請，而經本院於94年6 月24日以94年度毒聲字第266 號
    裁定令入戒治處所施以強制戒治，嗣於95年2 月9 日因認無
    繼續強制戒治之必要，而執行完畢出所，並經臺灣新竹地方
    法院檢察署檢察官於95年2 月20日以95年度戒毒偵字第19號
    為不起訴處分確定。其又於99年間因施用毒品案件，經臺灣
    新竹地方法院檢察署檢察官起訴，而經本院於99年5 月28日
    以99年度審訴字第309 號判處有期徒刑7 月確定。
三、詎甲○○猶不知悔改，仍未戒斷毒癮，復於前開強制戒治執
    行完畢及前揭違反毒品危害防制條例案件後，又另行起意，
    基於施用第一級毒品海洛因之犯意，於99年8 月16日18時許
    ，在其位於新竹市○○街71號2 樓之居所內，以將第一級毒
    品海洛因摻水置入注射針筒施打於皮膚之方式，施用第一級
    毒品海洛因。又另行起意，並基於施用第二級毒品甲基安非
    他命之犯意，於99年8 月16日7 時許，在其位於上址之居所
    內，以將第二級毒品甲基安非他命置放玻璃球內燒烤，讓其
    起煙霧，再以吸食器吸食煙霧之方式，施用第二級毒品甲基
    安非他命。嗣於99年8 月17日16時30分許，在新竹市東光橋
    下，因形跡可疑，為警盤查，並獲甲○○同意後進入上開居
    所搜索，當場扣得其所有之海洛因3 包（毛重分別為0.42公
    克、0.23公克及0.58公克）、使用過之注射針筒1 支、削尖
    塑膠吸管1 支（起訴書誤載為2 支）、小夾鏈袋90個、電子
    磅秤1 個、安非他命吸食器1 組及安非他命吸食用玻璃球1
    個等物。嗣經警將其親採封緘之尿液送鑑結果，呈可待因陽
    性反應、嗎啡陽性反應、安非他命陽性反應及甲基安非他命
    陽性反應，因而為警循線查悉上情。
四、案經新竹縣政府警察局竹北分局報告臺灣新竹地方法院檢察
    署檢察官偵查起訴。
    理  由
一、本件被告甲○○所犯毒品危害防制條例第10條第1 項施用第
    一級毒品罪及同條例第2 項施用第二級毒品罪，均非死刑、
    無期徒刑、最輕本刑為三年以上有期徒刑之罪或高等法院管
    轄第一審案件，其於本院準備程序進行中就被訴事實為有罪
    之陳述，本院認為合於刑事訴訟法第273 條之1 第1 項之規
    定，裁定進行簡式審判程序，先予敘明。
二、訊據被告甲○○對於上揭時地以如事實欄所示方法，分別施
    用第一級毒品海洛因及第二級毒品甲基安非他命等情坦承不
    諱，且有新竹縣政府警察局竹北分局自願受搜索同意書1 份
    、扣押物品目錄表1 份、新竹縣政府警察局竹北分局竹北派
    出所搜索扣押筆錄1 份及照片9 幀附卷足參，並有第一級毒
    品海洛因3 包（毛重分別為0.42公克、0.23公克及0.58公克
    ）、使用過之注射針筒1 支、削尖塑膠吸管1 支、小夾鏈袋
    90個、電子磅秤1 個、安非他命吸食器1 組及安非他命吸食
    用玻璃球1 個等物扣案足資佐證。而上揭扣案之海洛因3 包
    經送鑑定結果，送驗粉末檢品3 包均含第一級第六項毒品海
    洛因成分，合計淨重0.37公克（驗餘淨重0.36公克、空包裝
    總重0.84公克）等情，有法務部調查局99年10月1 日調科壹
    字第09 923021700號濫用藥物實驗室鑑定書1 份在卷足憑。
    此外，經警將被告親採封緘之尿液送驗結果，均確呈可待因
    陽性反應、嗎啡陽性反應、甲基安非他命陽性反應及安非他
    命陽性反應等情，亦有詮昕科技股份有限公司於99年9 月1
    日所出具之濫用藥物尿液檢驗報告及新竹縣政府警察局毒品
    犯罪嫌疑人尿液採驗作業管制紀錄各1 份附卷足憑，足見被
    告所為前開自白，確與事實相符而堪採信。
三、再者，被告前曾於94年間因施用毒品案件，經臺灣新竹地方
    法院檢察署檢察官聲請，而經本院於94年5 月12日以94年度
    毒聲195 號裁定送勒戒處所觀察、勒戒，旋因觀察、勒戒結
    果，因認有繼續施用毒品傾向，經臺灣新竹地方法院檢察署
    檢察官聲請，而經本院於94年6 月24日以94年度毒聲字第26
    6 號裁定令入戒治處所施以強制戒治，嗣於95年2 月9 日因
    認無繼續強制戒治之必要，而執行完畢出所，並經臺灣新竹
    地方法院檢察署檢察官於95年2 月20日以95年度戒毒偵字第
    19號為不起訴處分確定。其又於99年間因施用毒品案件，經
    臺灣新竹地方法院檢察署檢察官起訴，而經本院於99年5 月
    28日以99年度審訴字第309 號判處有期徒刑7 月確定等情，
    亦有臺灣新竹地方法院檢察署刑案資料查註紀錄表、被告提
    示簡表、全國施用毒品案件紀錄表、受觀察勒戒人毒品及前
    科紀錄簡列表、矯正簡表暨臺灣高等法院被告前案紀錄表各
    1 份在卷足憑。綜上，本案事證已臻明確，被告於強制戒治
    執行完畢及前揭違反毒品危害防制條例案件後再犯施用第一
    級毒品海洛因及施用第二級毒品甲基安非他命之犯行均洵堪
    認定，應予依法論科。
四、按海洛因及甲基安非他命分屬毒品危害防制條例第2 條 第2
    項第1 款所列之第一級毒品及第2 款所列之第二級毒品。核
    被告甲○○所為，係犯毒品危害防制條例第10條第1 項之施
    用第一級毒品罪及同條第2 項之施用第二級毒品罪。至其持
    有第一級毒品海洛因及第二級毒品甲基安非他命後，均進而
    施用，其持有第一級毒品及第二級毒品之低度行為，應分別
    為施用第一級毒品及施用第二級毒品之高度行為所吸收，爰
    不另論其持有第一級毒品罪及持有第二級毒品罪。又被告所
    為上揭二罪間，犯意個別，行為互殊，應分論併罰。又被告
    前曾於80年間因違反肅清煙毒條例等案件，經臺灣桃園地
    方法院於80年9 月24日以80年度訴字第587 號分別判處有期
    徒刑3 年2 月、6 月，應執行有期徒刑3 年6 月，並經臺灣
    高等法院於81年1 月21日以81年度上訴字第64號判決上訴駁
    回因而確定；又於81年間因違反肅清煙毒條例等案件，經
    臺灣桃園地方法院於81年11月20日以81年度訴字第1073號分
    別判處有期徒刑3 年4 月、7 月，應執行有期徒刑3 年8 月
    ，於82年1 月14日確定；嗣上開案件接續執行，並於83
    年10月27日假釋出監。惟嗣經撤銷假釋，應執行殘刑4 年7
    月又17日。其又於85年間因違反肅清煙毒條例等案件，經
    臺灣桃園地院於85年12月12日以85年度訴字第15 63 號分別
    判處有期徒刑3 年5 月、8 月，應執行有期徒刑4 年，並經
    臺灣高等法院於86年3 月28日以86年度上訴字第96 6號判決
    上訴駁回，因而確定，並與上開殘刑4 年7 月又17 日 接續
    執行，於86年7 月28日入監，嗣於90年6 月7 日假釋出監。
    惟嗣經撤銷假釋，應執行殘刑1 年1 月又13日。其又於93
    年間因贓物案件，經臺灣桃園地方法院於94年1 月7日 以93
    年度桃簡字第1695號判處有期徒刑4 月，於94年3 月1 日確
    定；又於94年間因竊盜案件，經臺灣桃園地方法院於94年
    4 月25日以94年度簡字第132 號判處有期徒刑4 月，於94年
    6 月2 日確定。而上開至之案件，復經臺灣桃園地方法
    院於96年8 月24日以96年度聲減字第3262號裁定：就所示
    案件部分，減為有期徒刑1 年7 月及3 月，應執行有期徒刑
    1 年9 月；就所示案件部分，減為有期徒刑1 年8 月及3
    月又15日，應執行有期徒刑1 年10月；就所示案件部分，
    減為有期徒刑1 年8 月又15日及4 月，應執行有期徒刑2 年
    ；就及所示案件部分，減為有期徒刑2 月及2 月，應執
    行有期徒刑3 月，嗣並確定。其於95年2 月9 日入監執行，
    並於96年10月15日縮刑期滿執行完畢等情，有臺灣新竹地方
    法院檢察署刑案資料查註紀錄表及臺灣高等法院被告前案紀
    錄表各1 份在卷可參，其於受有期徒刑之執行完畢後，5 年
    以內故意再犯本件有期徒刑以上之上開2 罪，均為累犯，均
    應依刑法第47條第1 項之規定，加重其刑。爰審酌被告經執
    行觀察勒戒及強制戒治後，仍無法戒除毒癮，顯然自制力薄
    弱，且無視毒品對其個人身心及社會之負面影響，所為顯然
    不足取，惟念及其所為係戕害自身身心健康，犯罪手段、情
    節及所生危害均尚非重大，暨其施用毒品之動機、目的、家
    庭生活狀況及坦承犯行等一切情狀，分別量處如主文所示之
    刑，及定其應執行之刑，以資懲儆。
五、扣案之第一級毒品海洛因3 包（合計驗餘淨重0.36公克）為
    第一級毒品，已如前述，爰均應依毒品危害防制條例第18條
    第1 項前段之規定沒收銷燬之。另扣案之使用過之注射針筒
    1 支、削尖塑膠吸管1 支、小夾鏈袋90個及電子磅秤1 個等
    物，均為被告所有，且係供其為施用第一級毒品海洛因犯行
    時所用之物；另扣案之安非他命吸食器1 組及安非他命吸食
    用玻璃球1 個等物，均為被告所有，且係供其為施用第二級
    毒品甲基安非他命犯行時所用之物等情，均據被告供述在卷
    ，爰均應依刑法第38條第1 項第2 款之規定，分別在被告施
    用第一級毒品罪項下，及施用第二級毒品罪項下，暨定應執
    行刑項下宣告沒收之。
據上論斷，應依刑事訴訟法第273 條之1 第1 項、 第299 條第1
項前段，毒品危害防制條例第10條第1 項、第2 項、 第18條第1
項前段，刑法第11條前段、第47條第1 項、第51條第5 款、第38
條第1 項第2 款，判決如主文。
本案經檢察官邱志平到庭執行職務。
中    華    民    國    99    年    11    月    19    日
                  刑事第九庭    法  官  楊惠芬
以上正本證明與原本無異。
如不服本判決應於收受本判決後10日內向本院提出上訴書狀，上
訴書狀應敘述具體理由。上訴書狀未敘述上訴理由者，應於上訴
期間屆滿後20日內補提理由書狀於本院( 均須按他造當事人之人
數附繕本 )「切勿逕送上級法院」。
中    華    民    國    99    年    11    月    22    日
                                書記官  劉雅文
附錄本案論罪科刑法條：
毒品危害防制條例第10條：
施用第一級毒品者，處六月以上五年以下有期徒刑。
施用第二級毒品者，處三年以下有期徒刑。

司法院資訊處製作；財團法人民間司法改革基金會備份。
